最　高　行　政　法　院　裁　定
                                      100年度裁字第219號
聲  請  人　何麗娟
訴訟代理人　卓隆燁
上列聲請人因與相對人財政部臺北市國稅局間綜合所得稅事件，
對於中華民國99年7月22日本院99年度裁字第1603號裁定，聲請
再審，本院裁定如下：
　　主  文
再審之聲請駁回。
再審訴訟費用由聲請人負擔。
　　理  由
一、按裁定已經確定，而有行政訴訟法第273條之情形者，始得
    對之聲請再審。同法第283條定有明文。又行政訴訟法第273
    條第1項第1款所謂適用法規顯有錯誤者，係指原裁判所適用
    之法規與該案應適用之法規相違背或與解釋、判例有所牴觸
    者而言。至於法律上見解之歧異，當事人對之縱有爭執，要
    難謂為適用法規顯有錯誤，而據為再審之理由。
二、本件聲請人因綜合所得稅事件，經臺北高等行政法院98年度
    簡字第733號判決（下稱原審判決）駁回後，提起上訴，經
    本院99年度裁字第1603號裁定（下稱原確定裁定）以上訴不
    合法而駁回。聲請人不服，主張原確定裁定有行政訴訟法第
    273條第1項第1款規定之事由，對之聲請再審。聲請意旨略
    以：（一）聲請人業已於上訴理由狀，具體說明所涉及之原
    則性法律見解，依行政訴訟法第244條之規定提起上訴，惟
    上訴審於無具體敘明聲請人所提主張為何不符之情況下，僅
    以聲請人所陳理由並無涉及法律見解具有原則性為由，逕依
    行政訴訟法第249條第1項前段予裁定駁回，原確定裁定顯有
    行政訴訟法第273條第1項第1款「適用法規顯有錯誤」之再
    審事由，應予廢棄。（二）聲請人業已於行政訴訟上訴理由
    狀詳細說明財政部臺北市國稅局民國96年6月5日財北國稅審
    二字第0960201843號函釋（下稱96年函釋）之緣由，並未改
    變財政部95年6月28日台財稅字第09504063430號函釋（下稱
    95年函釋）之見解，上訴審既認定「是財政部臺北市國稅局
    96年函釋係對於財政部95年函釋重為說明，並未改變95年函
    釋之見解」，即應依96年函釋規定撤銷原審判決、訴願決定
    及原處分（含復查決定），惟上訴審未依職權審酌，逕依行
    政訴訟法第249條第1項前段予以裁定駁回，顯有行政訴訟法
    第273條第1項第1款「適用法規顯有錯誤」之再審事由。（
    三）原審判決未依職權究明租賃車輛為保險業務員招攬業務
    所必須，僅以聲請人未能證明租賃車輛係為公務使用為由，
    即遽予核認租賃車輛為私人使用。依舉證責任分配原則，應
    由稅捐稽徵機關舉證證明租賃車輛確為私人使用，上訴審未
    就聲請人所提主張加以詳查，仍指稱聲請人未能證明系爭車
    輛係為公務用途，而逕依行政訴訟法第249條第1項前段予裁
    定駁回，顯有行政訴訟法第273條第1項第1款「適用法規顯
    有錯誤」之再審事由，應予廢棄。（四）原審判決未依職權
    審酌臺灣臺北地方法院檢察署檢察官偵查事證及其不起訴處
    分書之認定，僅以該不起訴處分書被告非聲請人為由，認定
    不能拘束本案，聲請人業已於行政訴訟上訴理由狀說明，惟
    原確定裁定以不起訴處分書非為確定判決為由，而逕依行政
    訴訟法第249條第1項前段予裁定駁回，違反本院32年判字第
    18號判例及司法院釋字第392號解釋，顯屬適用法規錯誤，
    有行政訴訟法第273條第1項第1款「適用法規顯有錯誤」之
    再審事由等語。
三、經查：本件原確定裁定業已載明：本院32年判字第18號判例
    係指司法機關之確定判決始有適用，本件聲請人主張者係臺
    灣臺北地方法院檢察署檢察官96年度偵字第2347號不起訴處
    分書中之認定，其既非法院之確定判決，與判例所指自有不
    同，而無適用前開判例之餘地，故原審判決認不受該不起訴
    處分書認定事實之拘束，自無違誤。又本件原審判決係依調
    查證據結果，以系爭車輛實際上係由聲請人租賃及購買，永
    達保險經紀人股份有限公司（下稱永達公司）僅為名義上承
    租人，進而認系爭租車費用實質上應屬聲請人取自永達公司
    之薪資所得，並非依據舉證責任而為不利於聲請人之判斷。
    原審判決已認定系爭款項實質上應定性為聲請人薪資所得，
    財政部95年函釋及財政部臺北市國稅局96年函釋情形，與原
    審判決認定之事實均不相同，自不生聲請人主張相對人憑藉
    新見解重為較不利於當事人之查定處分情事。聲請人之上訴
    理由援引上述本院判決及函釋所為之爭議，於本件自無所涉
    及之法律問題意義重大，有由本院加以闡釋必要之原則重要
    性情事。此外之上訴意旨，無非係對原審之事實認定事項為
    指摘，自均無涉法律見解之原則性。故聲請人聲請再審主張
    本件涉及之法律見解具有原則性，原確定裁定適用法規顯有
    錯誤云云，無非係其法律上之歧異見解，依首述規定及說明
    ，尚與所謂「適用法規顯有錯誤」有間。其本件再審之聲請
    ，為顯無再審理由，應予駁回。至聲請人對原審判決提起再
    審之訴部分，本院則另為移送之裁定，附此敘明。
四、據上論結，本件聲請為無理由。依行政訴訟法第283條、第2
    78條第2項、第104條、民事訴訟法第95條、第78條，裁定如
    主文。
中　　華　　民　　國　　100　 年　　1　　 月　　20　　日
                    最高行政法院第三庭
                        審判長法官　劉　鑫　楨
                              法官　陳  金  圍
                              法官　吳　慧　娟
                              法官　胡　方　新
                              法官　林　金　本

以  上  正  本  證  明  與  原  本  無  異
中　　華　　民　　國　　100　 年　　1　　 月　　21　　日
　　　　　　　　　　　　　　　書記官　郭　育　玎